臺灣花蓮地方法院民事裁定
111年度監宣字第64號
聲  請  人  李綉治


相  對  人  杜生文

關  係  人  杜葉龍

上列聲請人聲請監護宣告事件，本院裁定如下：
    主  文
宣告杜生文（男、民國00年0月0日生、身分證統一編號：Z00000
0000號）為受監護宣告之人。
選定李綉治（女、民國00年0月0日生、身分證統一編號：Z00000
0000號）為受監護宣告之人之監護人。
指定杜葉龍（男、民國00年00月00日生、身分證統一編號：Z000
000000號）為會同開具財產清冊之人。
聲請費用新臺幣壹仟元由受監護宣告之人負擔。
    理  由
一、按「對於因精神障礙或其他心智缺陷，致不能為意思表示或
    受意思表示，或不能辨識其意思表示之效果者，法院得因本
    人、配偶、四親等內之親屬、最近一年有同居事實之其他親
    屬、檢察官、主管機關、社會福利機構、輔助人、意定監護
    受任人或其他利害關係人之聲請，為監護之宣告。」，民法
    第14條第1項定有明文。又「法院為監護之宣告時，應依職
    權就配偶、四親等內之親屬、最近一年有同居事實之其他親
    屬、主管機關、社會福利機構或其他適當之人選定一人或數
    人為監護人，並同時指定會同開具財產清冊之人。」，民法
    第1111條第1項亦著有明文。
二、本件聲請人李綉治主張其配偶杜生文因呈植物人狀態，致不
    能為意思表示或受意思表示，或不能辨識其意思表示之效果
    ，為此依法聲請對杜生文為監護之宣告等語。
三、本院審驗杜生文之心神狀況，並採用臺灣基督教門諾會醫療
    財團法人門諾醫院吳令治醫師開具之診斷證明書（見本院卷
    第81頁），杜生文診斷「腦梗塞，其他腦血管疾病，認知障
    礙，腦梗塞後遺症，未明示靜脈部位急性栓塞及血栓，膿皮
    病，水疱性類天疱瘡」，醫師囑言「病人因上述病因，為臥
    床狀況，無法溝通，神經內科就診紀錄：…」，社工實地訪
    視後記載「相對人於105年第二次中風，當時即臥病在床，
    使用鼻胃管以及尿管，並且需要抽痰」、「目前相對人使用
    居家服務，負責單位為門諾基金會，會提供洗澡等照顧服務
    ，但目前由於照服員相繼確診，已經暫停服務約2星期，目
    前則是由聲請人進行擦澡的工作」、「手腳長期臥床關係，
    已有攣縮僵直現象」、「訪視社工呼喊相對人姓名，無任何
    反應，相對人眼神亦不會跟隨聲音」（見本院卷第72至73頁
    ），聲請人李綉治、關係人杜華龍之言詞（含手機視訊）、
    書面陳述，以及本院核對聲請人、社工所提相對人之實況照
    片均顯示相對人確實長期臥床，已無意思能力等情，認杜生
    文應已達不能為意思表示或受意思表示或辨識其意思表示之
    效果之狀態，復因新冠疫情嚴峻，相對人又無行動能力，移
    動至醫院鑑定不易，亦恐有害相對人健康，爰依家事事件法
    第167條第1項但書及首開民法第14條第1項之規定，宣告杜
    生文為受監護宣告之人。
四、又聲請人李綉治為杜生文之配偶，身心狀況尚佳，對於擔任
    監護人具有積極意願，適合擔任監護人。而關係人杜葉龍為
    相對人之次子，經訪視社工說明，能夠理解會同人之責任與
    義務，同意擔任會同開具財產清冊之人，此有維安社會工作
    師事務所111年6月8日維安監宣字第111056號函所附「成年
    人之監護宣告案件之訪視評估報告」1件在卷可佐。爰依首
    開民法第1111條第1項之規定，選定聲請人李綉治擔任杜生
    文之監護人，並指定杜葉龍擔任會同開具財產清冊之人，以
    維護受監護宣告之人之權益。
五、依家事事件法第164條第2項，裁定如主文。
中　　華　　民　　國　　111 　年　　6 　　月　　22　　日
                  家事法庭  法  官  周健忠 
以上正本係照原本作成。
如對本裁定抗告，須於裁定送達後10日之不變期間內，向本院提
出抗告狀，並繳納抗告費新臺幣1,000元。
中　　華　　民　　國　　111 　年　　6 　　月　　23　　日

                            書記官  陳佩姍